【裁判字號】    98,訴緝,111
【裁判日期】    980703
【裁判案由】    毒品危害防制條例
【裁判全文】
臺灣臺北地方法院刑事判決             98年度訴緝字第111號
公  訴  人  臺灣臺北地方法院檢察署檢察官
被      告  甲○○
                    15號
                    （現於臺灣臺北看守所羈押中）
上列被告因違反毒品危害防制條例案件，經檢察官提起公訴（97
年度毒偵字第3664號），嗣於本院準備程序進行中，被告就被訴
事實為有罪之陳述，經裁定進行簡式審判程序，並判決如下：
    主    文
甲○○施用第一級毒品，累犯，處有期徒刑捌月；又施用第二級
毒品，累犯，處有期徒刑肆月；應執行有期徒刑拾月。
    犯罪事實
一、甲○○前於民國95年間因施用毒品案件，裁定送觀察、勒戒
    ，於96年3月23日勒戒完畢後，認無繼續施用毒品之傾向，
    經臺灣臺北地方法院檢察署檢察官於96年3月30日以95年度
    毒偵字第2970號為不起訴處分確定。且於88年間因妨害風化
    案件，經本院於96年5月31日以95年度訴緝字第212號判決處
    有期徒刑8月確定，又因偽造文書案件，經最高法院於90年
    10 月18日以90年度台上字第6354號判決有期徒刑7月確定，
    上開2罪經減刑並定應執行刑後，於96年7月16日執行完畢。
    詎甲○○仍不知悔改，復於前案觀察勒戒執行完畢釋放5年
    內，分別基於施用第一級毒品海洛因及第二級毒品甲基安非
    他命之犯意，先於97年8月4日某時許，在基隆市○○區○○
    路522號1樓「羅傑名人巷」內友人住處，以海洛因捲煙方式
    ，施用第一級毒品海洛因1次；並於同日某時許，於上開地
    點，以吸食器燃燒甲基安非他命方式，施用第二級毒品甲基
    安非他命1次。嗣於97年8月4日下午19時30分許，甲○○因
    另案通緝而經警於上址查獲，為警採集其尿液檢體送驗呈嗎
    啡、甲基安非他命陽性反應，始查悉上情。
二、案經基隆市政府警察局報告臺灣基隆地方法院檢察署檢察官
    呈請臺灣高等法院檢察署檢察長令轉臺灣士林地方法院檢察
    署，復經臺灣士林地方法院檢察署呈請臺灣高等法院檢察署
    檢察長令轉臺灣臺北地方法院檢察署檢察官偵查起訴。
    理    由
一、本件被告所犯非死刑、無期徒刑或最輕本刑有期徒刑3年以
    上之罪，亦非高等法院管轄第一審案件，且於準備程序進行
    中，被告先就被訴事實為有罪之陳述，經告知被告簡式審判
    程序之旨，並聽取檢察官、被告之意見後，本院合議庭裁定
    由受命法官進行簡式審判程序，是本件之證據調查，依刑事
    訴訟法第273條之2規定，不受同法第159條第1項、第161條
    之2、第161條之3、第163條之1及第164條至第170條規定之
    限制，合先敘明。
二、上揭犯罪事實，業據被告甲○○於本院調查、審理時均坦承
    不諱（見本院訴緝卷第30至31頁、第57至60頁），而被告於
    97年8月4日經警查獲時所採集尿液，經送台灣尖端先進生技
    醫藥股份有限公司以氣相層析質譜儀分析法鑑驗結果，呈鴉
    片類及安非他命類陽性反應，此有該公司97年8月19日濫用
    藥物檢驗報告1紙、偵辦毒品案件尿液檢體對照表附卷可稽
    （見臺灣基隆地方法院檢察署偵查卷第6至7頁），是被告自
    白施用第一級毒品海洛因及第二級毒品甲基安非他命，應認
    與事實相符，而可採信，本件事證明確，被告施用第一級毒
    品海洛因及第二級毒品甲基安非他命犯行，洵堪認定。又被
    告於96年3月23日勒戒完畢後5年內，再犯本件施用毒品罪，
    即係「5年內再犯」，應依法訴追審理。從而，本案事證明
    確，被告施用第一級、第二級毒品犯行洵堪認定，應依法論
    科。
三、查海洛因、甲基安非他命為毒品危害防制條例所稱之第一級
    及第二級毒品，觀諸該條例第2條第2項第1款、第2款規定甚
    明。核被告所為，係犯毒品危害防制條例第10條第1項之施
    用第一級毒品罪、同條第2項之施用第二級毒品罪，其施用
    前持有海洛因及持有甲基安非他命之低度行為，應為施用之
    高度行為所吸收，各不另論罪。又被告施用海洛因及甲基安
    非他命犯行，犯意個別，應分論併罰。被告有犯罪事實欄所
    載之犯罪科刑執行紀錄，有臺灣高等法院被告前案紀錄表在
    卷可稽，是其於有期徒刑執行完畢後5年內，故意再犯本案
    有期徒刑之罪，係屬累犯，均應依刑法第47條第1項之規定
    論以累犯，並分別加重其刑。爰審酌被告素行，前因施用毒
    品案件，經法院裁定送觀察、勒戒後，竟仍無法戒除毒癮，
    復又再施用毒品，惟念其施用毒品乃戕害個人身心健康，尚
    未危及他人，其犯罪之動機、目的、手段、施用時間、施用
    方式及其智識程度、犯後坦認犯行，態度良好等一切情狀，
    量處如主文所示之刑，並定應執行刑，以示懲儆。
據上論斷，應依刑事訴訟法第273條之1第1項、第299條第1項前
段，毒品危害防制條例第10條第1項、第2項，刑法第11條前段、
第47條第1項、第51條第5款，判決如主文。
本案經檢察官杜慧玲到庭執行職務。
中    華    民    國    98    年    7    月    3      日
                  刑事第十庭  法  官   呂煜仁
上正本證明與原本無異。
如不服本判決應於收受送達後10日內向本院提出上訴書狀，並應
敘述具體理由；其未敘述上訴理由者，應於上訴期間屆滿後20日
內向本院補提理由書（均須按他造當事人之人數附繕本）「切勿
逕送上級法院」。
                              書記官    曹尚卿
中    華    民    國    98    年    7     月    3     日
附錄本案論罪科刑法條全文：
毒品危害防制條例第10條
施用第一級毒品者，處六月以上五年以下有期徒刑。
施用第二級毒品者，處三年以下有期徒刑。


司法院資訊處製作；財團法人民間司法改革基金會備份。
